臺灣士林地方法院刑事判決　　　　　　　　　　　　　九十一年度訴字第二六七號
　　公　訴　人　臺灣士林地方法院檢察署檢察官
　　被　　　告　甲○○
右列被告因違反毒品危害防制條例案件，經檢察官提起公訴（九十一年度毒偵字第一
五六號），本院判決如左：
    主  文
甲○○施用第一級毒品，處有期徒刑柒月，扣案殘留海洛因之注射針筒壹支沒收銷燬
。
    事  實
一、甲○○前因施用毒品案件，經台灣高等法院裁定送觀察、勒戒後，認無繼續施用
    毒品之傾向，由該院於八十七年十一月二十四日以八十七年度上易字第五七四四
    號判決免刑確定，嗣又因施用毒品案件，經本院以八十八年度毒聲字第一九一二
    號裁定送觀察、勒戒後，認有繼續施用毒品傾向，除經本院裁定送強制戒治，另
    由檢察官提起公訴，而由本院於八十八年十二月二十一日，以八十八年度訴字第
    六五二號，判決甲○○連續施用第一級毒品海洛因，處有期徒刑七月確定。甲○
    ○仍不知悛悔，復基於施用第一級毒品之犯意，於九十年十二月二十八日二十三
    時許，在台北市○○區○○街二三五巷二十一號五樓樓頂，以注射針筒施打第一
    級毒品海洛因，甲○○後雖自行前往台北市立療養院尋求戒除毒癮之醫療協助，
    然因無法負擔醫療費用而未果，嗣因其毒癮發作，其胞兄江宜振不忍見其繼續沈
    淪，乃主動前往警局報案，而經警於九十一年一月一日十六時許前往上址查獲，
    並當場扣得甲○○所有之注射針筒一支，同日並經甲○○同意，採其尿液送驗。
二、案經台北市政府警察局南港分局報告台灣士林地方法院檢察署檢察官偵查起訴。
    理  由
一、訊據被告甲○○，於本院審理時坦白承認於前揭時、地施用第一級毒品海洛因之
    犯行，其為警查獲當日（即九十一年一月一日）於警局所採尿液，經送初驗及複
    驗後，結果均呈嗎啡陽性反應，有台北市立療養院九十一年一月二十二日出具之
    煙毒尿液檢驗報告書、台灣尖端先進生技醫藥股份有限公司九十一年二月二十二
    日出具之濫用藥物檢驗報告各一紙在卷可稽，此外，並有被告所有之注射針筒一
    支扣案足憑，該針筒經送鑑驗後，證實針筒中殘留海洛因成分，亦有國防部憲兵
    司令部刑事鑑識中心九十一年六月十七日（九一）綱得字第○七六二五號鑑驗通
    知書附卷可佐，足認扣案針筒確係供被告施用海洛因所用，被告自白與事實相符
    ，應可採信。又被告前因施用毒品案件，經台灣高等法院裁定送觀察、勒戒後，
    認無繼續施用毒品之傾向，由該院於八十七年十一月二十四日以八十七年度上易
    字第五七四四號判決免刑確定，嗣又因施用毒品案件，經本院以八十八年度毒聲
    字第一九一二號裁定送觀察、勒戒後，認有繼續施用傾向，經本院裁定送強制戒
    治，並於八十八年十二月二十一日以八十八年度訴字第六五二號，判決甲○○連
    續施用第一級毒品海洛因，處有期徒刑七月確定，有判決書二份、台灣士林地方
    法院檢察署刑案資料查註紀錄表在卷可稽，被告三犯施用毒品罪，事證明確。
二、按海洛因為第一級毒品，毒品危害防制條例第二條第二項第一款定有明文。又犯
    毒品危害防制條例第十條施用毒品罪者，檢察官應先將被告送觀察、勒戒，經觀
    察、勒戒後，無繼續施用毒品傾向者，應由檢察官為不起訴處分，但三犯以上者
    ，不適用前項之規定，但應由檢察官聲請法院裁定令入戒治處所施以強制戒治，
    毒品危害防制條例第二十條第一項、第二項、第三項分別定有明文。本件被告前
    因施用毒品案件，經台灣高等法院裁定送觀察、勒戒後，認無繼續施用毒品之傾
    向，由該院判決免刑確定，嗣又因施用毒品案件，經本院裁定送觀察、勒戒後，
    認有繼續施用傾向，經本院裁定送強制戒治，並判處有期徒刑七月確定後，再犯
    本件犯行，核其所為，係犯毒品危害防制條例第十條第一項之罪，其持有第一級
    毒品之低度行為，應為施用第一級毒品之高度行為所吸收，不另論以持有毒品罪
    。被告於本院審理時辯稱：本案係因伊毒癮發作難耐，故要求胞兄代為向員警報
    案而查獲，應構成自首云云，惟查，被告前於本院調查時，即已供承：「．．．
    ．我回家時警察就已經到家裡了，應該是我哥哥去警察局備案說我有在施用毒品
    ，我當時是在療養院戒毒」、「（問：你哥哥為何會去警察局備案說你有施用毒
    品）因為我哥哥知道我在施用毒品，他不希望我繼續施用，我媽媽叫他去備案。
    」、「（問：為何不自己去警局備案）我自己想去台北市立療養院拿藥自己戒。
    」等語明確（見本院九十一年七月十五日訊問筆錄），堪認其為警查獲時主觀上
    並無接受刑事裁判之意思，嗣於本院審理時翻異前供，惟未能合理解釋何以先後
    所供矛盾所辯前揭情詞自無足採信，被告不符自首要件，可以認定。爰審酌被告
    因施用毒品，經送觀察、勒戒、強制戒治及判處刑罰後，復再度施用毒品，顯已
    有成癮性，惟念其曾前往醫院嘗試尋求協助戒斷毒癮，到案後坦承犯行，已有悔
    意，並以施用毒品乃戕害自己身心健康，尚未危及他人等一切情狀，從輕量處如
    主文所示之刑。又九十一年一月一日為警查獲時所扣得之注射針筒一支（含海洛
    因殘留），被告供承係其所有供為施用毒品之用，惟毒品海洛因已摻入注射針筒
    內無從剝離，不問是否屬犯人所有，應依毒品危害防制條例第十八條第一項前段
    規定，予以沒收銷燬。
據上論斷，應依刑事訴訟法第二百九十九條第一項前段，毒品危害防制條例第十條第
一項、第十八條第一項前段，判決如主文。
本案經檢察官張紜瑋到庭執行職務。
中      華      民      國    九十一    年      十      月    二十三    日
                                    臺灣士林地方法院刑事第四庭
                                        審判長法  官  謝  靜  恆
                                              法  官  趙  文  卿
                                              法  官  吳  祚  丞
右正本證明與原本無異。
如不服本判決，應於判決送達後十日內，向本院提出上訴狀。
                                              書記官  林  立  原
中      華      民      國    九十一    年      十      月    二十五    日
附錄本案論罪科刑法條
毒品危害防制條例第十條第一項：
施用第一級毒品者，處六月以上五年以下有期徒刑。
